臺灣屏東地方法院刑事裁定
111年度撤緩字第5號
聲  請  人  臺灣屏東地方檢察署檢察官
受  刑  人  李竑進


上列聲請人因受刑人過失致死案件（臺灣高等法院高雄分院109
年度交上易字第145號），聲請撤銷緩刑之宣告（111年度執聲字
第75號），本院裁定如下：
    主  文
聲請駁回。
    理  由
一、聲請意旨略以：受刑人李竑進前因過失致死等案件，經臺灣
    高等法院高雄分院109年度交上易字第145號判決上訴駁回，
    緩刑3 年，並應於緩刑期內，應依附表所示之調解條件支付
    告訴人葉吉田、葉全芳、葉月婷共計新臺幣（下同）100萬
    元，於民國110年2月18日確定在案。惟受刑人未依前揭判決
    所附條件履行，經告訴人葉吉田請求撤銷前開緩刑宣告，爰
    依刑法第75條之1 第1 項第4 款、刑事訴訟法第476 條之規
    定聲請撤銷緩刑宣告等語。
二、按緩刑之宣告應撤銷者，由受刑人所在地或其最後住所地之
    地方法院檢察官聲請該法院裁定之，刑事訴訟法第476條定
    有明文。經查，本案受刑人最後住所地係屏東縣○○鄉○○○街○
    ○號，此有個人戶籍資料查詢結果在卷可證，是本院就本案
    聲請有管轄權。次按緩刑宣告，得斟酌情形，命犯罪行為人
    向被害人支付相當數額之財產或非財產上之損害賠償；受緩
    刑之宣告而違反第74條第2項第1款至第8款所定負擔情節重
    大者，足認原宣告之緩刑難收其預期效果，而有執行刑罰之
    必要者，得撤銷其宣告，刑法第74條第2項第3款、第75條之
    1第1項第4款分別定有明文。是刑法第75條之1規定係採裁量
    撤銷主義，立法者仍以違反所定負擔「情節重大」、「難收
    其預期效果」、有執行刑罰之「必要」等不確定法律概念以
    及比例原則，賦予法院裁量撤銷緩刑與否之權限，法官自應
    就具體情事詳加審酌是否有緩刑難收其預期效果之情形。而
    違反負擔之情節是否重大，亦應斟酌緩刑期間命應遵守事項
    之達成與宣告緩刑之目的為綜合考量。
三、經查：
  ㈠受刑人前因過失致死案件，經本院109年度交訴字第79號判決
    判處有期徒刑6月，嗣經上訴臺灣高等法院高雄分院以109年
    度交上易字第145號判決上訴駁回，緩刑3年，並應於緩刑期
    內，應依附表所示之調解條件支付告訴人葉吉田、葉全芳、
    葉月婷共計新臺幣（下同）100萬元，於110年2月18日確定
    （緩刑期間自110年2月18日至113年2月17日）之事實，有本
    院依職權查詢之上開刑事判決書及臺灣高等法院被告前案紀
    錄表在卷為憑。又上開判決緩刑所附之負擔，內容係依據受
    刑人與告訴人所成立之調解方案而定，應係受刑人衡量其個
    人資力後所為可給付金額之承諾，臺灣屏東地方檢察署（下
    稱屏東地檢署）亦已於緩刑確定後傳喚受刑人告知及交付附
    條件緩刑案件通知書，且受刑人自上開判決確定迄今，並無
    在監在押之情事，有臺灣高等法院在監在押全國紀錄表在卷
    可考，然受刑人應如附表所示之方法支付告訴人，受刑人除
    109年10月7日、109年11月12日、109年12月15日、110年1月
    15日均給付告訴人各5000元、110年4月12日給付告訴人各30
    00元、110年6月11日給付告訴人各2000元、110年9月30日給
    付告訴人各4000元、110年10月7日給付告訴人各3000元、11
    0年12月30日給付告訴人各1500元、110年1月13日給付告訴
    人各2000元、111年2月14日給付告訴人各2000元、111年3月
    23日給付告訴人各1000元、111年4月26日給付告訴人各1000
    元，受刑人除未遵期履行、匯款金額短少外，更分別於110
    年2月、3月、5月、7月、8月、11月均未支付，被害人因而
    請求檢察官撤銷受刑人前開緩刑宣告，有屏東地檢署執行筆
    錄、告訴人聲請檢察官提起撤銷緩刑狀㈠、㈡狀暨所附告訴人
    之郵局及銀行存簿內頁、匯款證明等件在卷可查。又據受刑
    人刑事呈報狀附具匯款證明：其於111年2月14日各給付2000
    元、於111年3月23日、111年4月26日各給付1000元予告訴人
    ，有受刑人刑事呈報狀暨所附匯款證明在卷可證（見本院卷
    第38頁），是受刑人確有於如前所述期日未遵期履行上開判
    決所定負擔之事實，堪以認定。
  ㈡惟查受刑人嗣經檢察官通知而於110年4月6日到案時，除表示
    其因幫忙家裡工作受傷骨裂，目前沒有什麼工作，只是做臨
    時工，之後會借錢繼續還等語，又於110年10月13日到案時
    ，表示我現在做油漆工，之前因為疫情關係，工作比較不穩
    定，目前穩定之後會按時支付等語，再經檢察官通知而於11
    1年1月26日到案時，表示希望不要撤銷我緩刑，我還是有意
    願繼續給付，我雖然每月沒辦法足額給付，但只要有多餘的
    錢都會給付給他們，現在每月收入大約2萬至2萬5仟元左右
    ，扣掉生活費所剩不多，如果有剩餘就會匯款等語，並一併
    提出其匯款單作為證明，有前引之匯款證明在卷可稽。經綜
    合考量上情，及依受刑人之前於屏東地檢署所提匯款證明資
    料，受刑人自109年10月至110年1月本來均有按月給付賠償
    款項，因其受傷骨裂，且從事油漆工作收入不固定，而本次
    新冠肺炎疫情確係自109年年初開始流行並造成國內甚多行
    業經濟遭受嚴重衝擊，此為公眾週知之事，則受刑人所辯係
    因一時收入不定致當時無法正常賠償等語，非無可採信，本
    院因認受刑人雖曾有遲延給付還款或未足額之情形，但迄今
    既仍有努力持續還款，受刑人除調解成立時當庭給付45萬元
    外，自109年10月起至111年4月止，共計給付118,500元，其
    清償比例約為56％（計算式：568,500÷1,000,000≒0.56）並
    未漠視或放棄其曾承諾應給付告訴人之賠償，且原緩刑判決
    亦慮及受刑人就本件交通事故所涉過失致死一案，犯後坦承
    犯行，並已徵獲得告訴人及其家屬之諒解，經此偵、審程序
    及罪刑之宣告應能知所警惕，信無再犯之虞認受刑人所受宣
    告刑已暫不執行為適當，從而受刑人一旦入監執行刑罰，易
    衍生其他社會問題，並反增告訴人求償困難，受刑人固有違
    反緩刑條件之情形，然係因謀生不易，並非顯有履行之可能
    ，卻故意、無正當事由拒絕履行，且本件亦查無其他具體事
    證足認受刑人有惡意隱匿財產或無正當理由拒絕履行之情事
    ，自難認受刑人有未履行緩刑所附條件情節重大，原宣告之
    緩刑難收其預期效果，而有執行刑罰之必要。惟法院宣告緩
    刑時所命犯罪行為人向告訴人支付相當數額之財產或非財產
    上之損害賠償，依刑法第74條第4項規定，得為民事強制執
    行名義，告訴人自得自行決定是否循其他法定程序辦理；且
    本次新冠肺炎疫情仍然持續，受刑人之後若有一時困難或因
    其他事由致可能有遲延給付之情形時，應事先取得被害人之
    同意及諒解，否則視具體發生情況，告訴人仍有向執行檢察
    官聲請撤銷本件緩刑及可能再由法院另行依法裁判等，均併
    予指明。
四、綜上，本件受刑人雖曾有聲請意旨所述曾經違反緩刑負擔之
    情事，然違反之情節非屬重大，亦難認本件已有撤銷緩刑應
    執行刑罰之必要，是本件聲請於法尚有未合，為無理由，應
    予駁回。
五、依刑事訴訟法第220 條，裁定如主文。
中　　華　　民　　國　　111 　年　　5 　　月　　30　　日
                  刑事第二庭    法  官  黃紀錄
以上正本證明與原本無異。
如不服本裁定應於裁定送達後五日內向本院提出抗告書狀並敘述
抗告之理由。
中　　華　　民　　國　　111 　年　　5 　　月　　31　　日
                                書記官　張孝妃
附表
被告同意給付聲請人葉吉田、葉全芳、葉月婷共計新臺幣（下同） 100 萬元（不含強制汽車責任保險金）。給付方法： 1.被告當庭給付45萬元，經聲請人點收無訛。 2.餘款55萬元，分36期給付，被告自民國109 年10月起至112 年8   月止，按月於每月5 日前分別給付聲請人葉吉田、葉全芳、葉月   婷各5100元；另於113 年9 月5 日前依序分別給付聲請人葉吉田   、葉全芳、葉月婷4,833 元、4,833 元、4,833 元。上開金額均   分別匯入聲請人如指定帳戶。 3.關於第二款之分期給付，倘被告無法按期給付得於分別通知聲請   人後延緩給付，惟延緩期間不得逾原約定給付日10日，且延緩次   數各聲請人不得超過6次，若有違反，則視為全部到期。